Nachlass Eduard Gerhard 31.01.2018
Nachlass Eduard Gerhard
- Brief von Bernardo Quaranta an Eduard Gerhard, o.D.; Deutsches Archäologisches Institut, Archiv der Zentrale; D-DAI-Z-AdZ-NL-GerE-QuaB-GerE-002; 2 Seiten
  Ergänzung einer Schrift. - Dank für von Schorn geschickte Zeitschriften. - funde in Ponpeji: Reiterstatue und Laden mit gestapelten Gläsern. Publikation über das Museo Borbonico. Cottas anerbieten und Q's Ansichten dazu. Klagen über mangelnde Bücher in italienischen Bibliotheken. Möglichkeit Cotta mehrere Dissertationen von Pelliccia zur Verfügung zu stellen. - Sammlung von vielen antiken Vasen, 1. Lieferung soll im Januar erscheinen. Publikation soll mit besten Mitteln hergestellt werden, Tafeln in folio. Wunsch sie in Schorns Kunstblatt angezeigt zu sehen, ev. in Zusammenarbeit mit Cotta. - Matzen. - Aufsatz über zwei schwierige Inschriften auf einer Bronze des Mus. Borgiano in den atti della società Pontaniana. - Frage nach Böttiger.
  20. März 2018 25. April 2018 25. April 2018 2018-04-25T11:13:29+01:00
- Brief von Carl Rahl an Eduard Gerhard, 19.11.1854; Deutsches Archäologisches Institut, Archiv der Zentrale; D-DAI-Z-AdZ-NL-GerE-RahK-GerE-001; 3 Seiten
  Rahl, Carl (1812-1865); Gerhard, Eduard (1795-1867)
  Dank für die Anregung durch von G. geschickte Bücher. - Persönliches.
  20. März 2018 25. April 2018 25. April 2018 2018-04-25T11:14:24+01:00
- Brief von Leopold von Ranke an Eduard Gerhard, o.D. [Poststempel 08.07.]; Deutsches Archäologisches Institut, Archiv der Zentrale; D-DAI-Z-AdZ-NL-GerE-RanL-GerE-001; 2 Seiten; Empfängerort: Rom
  Ranke, Leopold von (1795-1886); Gerhard, Eduard (1795-1867)
  Iras Replik. Frage ob Triumphbogen oder Wasserleitung. - Versehentliches Schicken seines Codex nach Berlin. Bitte danach zu forschen. - Persönliches. - Arbeit in Florenz. Auszug aus einer bisher unedierte Chronik des Savonarola - Santi Marmochini soll Anfang des 16. Jahrh.'s einen Versuch gemacht haben das Etruskische zu lesen, beschreibt 6 grosse Grabdenkmäler von Viterbo mit Inschriften. Manuskript auf Maglia [...].
  20. März 2018 25. April 2018 25. April 2018 2018-04-25T11:24:50+01:00
- Brief von Leopold von Ranke an Eduard Gerhard, o.D.; Deutsches Archäologisches Institut, Archiv der Zentrale; D-DAI-Z-AdZ-NL-GerE-RanL-GerE-002; 1 Seite
  Verabredung zu einem Besuch bei G.
  20. März 2018 25. April 2018 25. April 2018 2018-04-25T11:25:13+01:00
- Brief von Leopold von Ranke an Eduard Gerhard, o.D.; Deutsches Archäologisches Institut, Archiv der Zentrale; D-DAI-Z-AdZ-NL-GerE-RanL-GerE-003; 2 Seiten
  Dank für Zeit in Rom. Bitte um Nachrichten aus Rom über gegenwärtige Angelegenheit.
  20. März 2018 25. April 2018 25. April 2018 2018-04-25T11:32:34+01:00
- Brief von Désiré Raoul Rochette an Eduard Gerhard, 08.04.1844; Deutsches Archäologisches Institut, Archiv der Zentrale; D-DAI-Z-AdZ-NL-GerE-RaoD-GerE-001; 3 Seiten; Empfängerort: Berlin
  Rochette, Désiré Raoul (1789-1854); Gerhard, Eduard (1795-1867)
  Zwei in Athen neu entdeckte Inschriften. Bitte um Transcription der beiden. - Bitte um Fortsetzung der Lieferung der Zeitschrift.
  20. März 2018 25. April 2018 25. April 2018 2018-04-25T11:36:11+01:00
- Brief von Georg Rathgeber an Eduard Gerhard, 24.12.1859; Deutsches Archäologisches Institut, Archiv der Zentrale; D-DAI-Z-AdZ-NL-GerE-RatG-GerE-001; 3 Seiten
  Rathgeber, Georg (1800-1875); Gerhard, Eduard (1795-1867)
  Mitteilung seiner Schriften über Theogonie.
  20. März 2018 2. Mai 2018 2. Mai 2018 2018-05-02T09:17:53+01:00
- Brief von Georg Rathgeber an Eduard Gerhard, 08.03.1866; Deutsches Archäologisches Institut, Archiv der Zentrale; D-DAI-Z-AdZ-NL-GerE-RatG-GerE-002; 4 Seiten
  Bestätigung verschiedener archäologischer Schriften, Dank für Geschenk. Gegengabe an Akademie. Bericht über seine Arbeiten.
  20. März 2018 2. Mai 2018 2. Mai 2018 2018-05-02T09:19:04+01:00
- Brief von Moriz von Rauch an Eduard Gerhard, 04.08.1848; Deutsches Archäologisches Institut, Archiv der Zentrale; D-DAI-Z-AdZ-NL-GerE-RauM-GerE-001; 1 Seite
  Rauch, Moriz von (1794-1849); Gerhard, Eduard (1795-1867); Lajard, Felix (1783-1858) [ermittelt]
  Charlottenburg
  Notiz über Münze von Cannae zur Berichtigung der Meinung Lajards in den Annalen.
  20. März 2018 2. Mai 2018 2. Mai 2018 2018-05-02T09:20:17+01:00
- Brief von Friedrich von Raumer an Eduard Gerhard, o.D.; Deutsches Archäologisches Institut, Archiv der Zentrale; D-DAI-Z-AdZ-NL-GerE-RauF-GerE-001; 2 Seiten; Empfängerort: Berlin
  Raumer, Friedrich von (1781-1873); Gerhard, Eduard (1795-1867)
  Bitte wegen nach Italien mizunehmender Sachen.
  20. März 2018 2. Mai 2018 2. Mai 2018 2018-05-02T09:20:55+01:00
- Brief von Theodor Rehbenitz an Eduard Gerhard, Deutsches Archäologisches Institut, Archiv der Zentrale; D-DAI-Z-AdZ-NL-GerE-RehT-GerE-001; 2 Seiten
  Rehbenitz, Theodor (1791-1861); Gerhard, Eduard (1795-1867)
  Einladung im Auftrag der Geheimrätin.
  20. März 2018 2. Mai 2018 2. Mai 2018 2018-05-02T09:21:41+01:00
- Brief von August Wilhelm Rehberg an Eduard Gerhard, 21.08.1833; Deutsches Archäologisches Institut, Archiv der Zentrale; D-DAI-Z-AdZ-NL-GerE-RehA2-GerE-001; 1 Seite
  Rehberg, August Wilhelm (1757-1836); Gerhard, Eduard (1795-1867); Brandes, Carl Heinrich (1811-1859) [vermutlich]; Strack, Friedrich (1784-1852) [ermittelt]
  Aufgaben von G's Londoner Reise. - Brandes in Bonn. Mitleid mit politischer Situation. - Strack.
  20. März 2018 2. Mai 2018 2. Mai 2018 2018-05-02T09:24:58+01:00
- Brief von August Wilhelm Rehberg an Eduard Gerhard, 13.02.1842; Deutsches Archäologisches Institut, Archiv der Zentrale; D-DAI-Z-AdZ-NL-GerE-RehA2-GerE-002; 4 Seiten
  Rehberg, August Wilhelm (1757-1836); Gerhard, Eduard (1795-1867)
  Glückwünsche zur Verlobung G's. Gruss an römische Freunde.
  20. März 2018 2. Mai 2018 2. Mai 2018 2018-05-02T09:26:02+01:00
- Brief von August Reifferscheid an Eduard Gerhard, 01.01.1864; Deutsches Archäologisches Institut, Archiv der Zentrale; D-DAI-Z-AdZ-NL-GerE-ReiA-GerE-001; 3 Seiten
  Reifferscheid, August (1835-1887); Gerhard, Eduard (1795-1867)
  Bericht über italienische Reise zur Vorlage bei der Centraldirektion. - Persönliches. - Dank für alle in den letzten 2 Jahren von G. erfahrene Gunst. - Senden zweier Aufsätze an Annali. Bitte den Aufsatz über Panzerreliefs des Augustuzs in Zeitschrift aufzunehmen. - Neujahrsglückwünsche.
  20. März 2018 2. Mai 2018 2. Mai 2018 2018-05-02T09:38:16+01:00
- Brief von Alfred von Reumont an Eduard Gerhard, 26.08.1860; Deutsches Archäologisches Institut, Archiv der Zentrale; D-DAI-Z-AdZ-NL-GerE-ReuA-GerE-001; 4 Seiten
  Reumont, Alfred von (1808-1887); Gerhard, Eduard (1795-1867); Böckh, August (1785-1867) [ermittelt]; Panofka, Theodor Sigismund (1800-1858) [ermittelt]
  Aachen
  Persönliches. - Absicht im September nach Florenz zu gehen um Angelegenheiten zu ordnen, dann Winter in Rom verbringen. Schwierige Lage in Florenz und Neapel. Persönliche Schwierigkeiten. - Boeckh und seine Arbeit über Diokletian. - R's Buch, seine Notiz über Panofka. - Persönliches.
  20. März 2018 2. Mai 2018 2. Mai 2018 2018-05-02T09:44:40+01:00
- Brief von Otto Ribbeck an Eduard Gerhard, 22.08.1852; Deutsches Archäologisches Institut, Archiv der Zentrale; D-DAI-Z-AdZ-NL-GerE-RibO-GerE-001; 1 Seite
  Ribbeck, Otto (1827-1898); Gerhard, Eduard (1795-1867)
  Verzeichnis der Inschriften Codices. Dank für G's Bemühungen.
  20. März 2018 2. Mai 2018 2. Mai 2018 2018-05-02T09:49:18+01:00
- Brief von Friedrich Ritschl an Eduard Gerhard, 08.03.1834; Deutsches Archäologisches Institut, Archiv der Zentrale; D-DAI-Z-AdZ-NL-GerE-RitF-GerE-001; 2 Seiten; Empfängerort: Rom
  Ritschl, Friedrich (1806-1876); Gerhard, Eduard (1795-1867)
  Persönliches. - Empfang der beiden Centurien. Ilische Tafel im Mus. Capitolino, Frage nach Preis des Abgusses. - Wünschenswert wäre Collation des Vetus Cod. (Palatinus Camerarii) vom Plantinischen Miles und Probekollation von einem Stück des Stephanus Byzant. nach dem Palatinis. Spezialwünsche dazu.
  20. März 2018 2. Mai 2018 2. Mai 2018 2018-05-02T10:09:26+01:00
- Brief von Friedrich Ritschl an Eduard Gerhard, 15.03.1835; Deutsches Archäologisches Institut, Archiv der Zentrale; D-DAI-Z-AdZ-NL-GerE-RitF-GerE-003; 4 Seiten
  Ritschl, Friedrich (1806-1876); Gerhard, Eduard (1795-1867); Welcker, Friedrich Gottlieb (1784-1868) [ermittelt]; Ambrosch, Julius (1804-1856) [ermittelt]
  Dank für Senden verschiedener Schriftsachen. Subskription der Inschriften auf Welckers Anlass. - Ambroschs Habilitationsdissertation über den etruskischen Totenkult. - Phantus. Kollationsgebühren. Dank für und Kritik an Collation.
  20. März 2018 2. Mai 2018 2. Mai 2018 2018-05-02T10:26:29+01:00
- Brief von Friedrich Ritschl an Eduard Gerhard, 02.04.1842; Deutsches Archäologisches Institut, Archiv der Zentrale; D-DAI-Z-AdZ-NL-GerE-RitF-GerE-002; 2 Seiten; Empfängerort: Berlin
  Ritschl, Friedrich (1806-1876); Gerhard, Eduard (1795-1867); Brunn, Heinrich von (1822-1894) [ermittelt]; Braun, Emil (1809-1856) [ermittelt]; Jahn, Otto (1813-1869)
  Frankfurt
  Empfehlung von Brunn, der nach Rom gehen will, Bitte, dass Braun sich seiner annimmt, - Dank für Winckelmannianum. - O. Jahn und Monumentenerklärung fürs Rhein. Museum. Finanzquelle Sorgen für die Zeitzschrift. Bitte um Notiz über Rheinisches Museum in Berliner Jahrbüchern.
  20. März 2018 2. Mai 2018 2. Mai 2018 2018-05-02T10:34:11+01:00
- Brief von Friedrich Ritschl an Eduard Gerhard, 17.11.1854; Deutsches Archäologisches Institut, Archiv der Zentrale; D-DAI-Z-AdZ-NL-GerE-RitF-GerE-004; 1 Seite
  Ritschl, Friedrich (1806-1876); Gerhard, Eduard (1795-1867); Brunn, Heinrich von (1822-1894) [ermittelt]; Hettner, Hermann (1821-1882) [ermittelt]
  Brunns Berufung nach Zürich zweifelhaft, wahrscheinlich wird Hettner berufen. - Rat Aussichten für Düsseldorf warm zu halten.
  20. März 2018 2. Mai 2018 2. Mai 2018 2018-05-02T10:36:14+01:00
- Brief von Friedrich Ritschl an Eduard Gerhard, 06.04.1855; Deutsches Archäologisches Institut, Archiv der Zentrale; D-DAI-Z-AdZ-NL-GerE-RitF-GerE-005; 3 Seiten
  Ritschl, Friedrich (1806-1876); Gerhard, Eduard (1795-1867); Brunn, Heinrich von (1822-1894) [ermittelt]; Zell, Karl (1793-1873) [ermittelt]
  Persönliches. - Brunn und Zürich Angelegenheit. Zells Pensionierung in Heidelberg, Empfehlung Brunns dahin. Verschiedene Möglichkeiten für Brunn, Schrierigkeiten dabei.
  20. März 2018 2. Mai 2018 2. Mai 2018 2018-05-02T10:38:00+01:00
- Brief von Friedrich Ritschl an Eduard Gerhard, 19.04.1855; Deutsches Archäologisches Institut, Archiv der Zentrale; D-DAI-Z-AdZ-NL-GerE-RitF-GerE-006; 1 Seite
  Ritschl, Friedrich (1806-1876); Gerhard, Eduard (1795-1867); Brunn, Heinrich von (1822-1894) [ermittelt]; Stark, Franz (1818-1880) [vermutlich]
  Klärung eines Missverständnisses in der Heidelberger Berufungsfrage, Stark in Jena der Mann, für Brunn bleibt nur Düsseldorf.
  20. März 2018 2. Mai 2018 2. Mai 2018 2018-05-02T10:50:30+01:00
- Brief von Friedrich Ritschl und Heinrich von Brunn an Eduard Gerhard, 07.08.1855-10.08.1855; Deutsches Archäologisches Institut, Archiv der Zentrale; D-DAI-Z-AdZ-NL-GerE-RitF-GerE-007; 2 Seiten
  Ritschl, Friedrich (1806-1876); Brunn, Heinrich von (1822-1894); Gerhard, Eduard (1795-1867); Brunn, Heinrich von (1822-1894) [ermittelt]; Jahn, Otto (1813-1869) [ermittelt]; Braun, Emil (1809-1856) [ermittelt]
  Karlsbad
  H. Brunn an G.: Ev. Stellenmöglichkeit in Dresden.
  Nachschrift von Ritschel: Angelegenheit Brunn. Antrag von Jahn un Ritschel B. zum Adjunkten beim Kunstmuseum zu machen leider abgeschlagen, Grund, Nachwehen der Braunschen Rezension.
  20. März 2018 2. Mai 2018 2. Mai 2018 2018-05-02T10:53:52+01:00
- Brief von Friedrich Ritschl an Eduard Gerhard, 07.07.1856; Deutsches Archäologisches Institut, Archiv der Zentrale; D-DAI-Z-AdZ-NL-GerE-RitF-GerE-008; 2 Seiten
  Ritschl, Friedrich (1806-1876); Gerhard, Eduard (1795-1867); Brunn, Heinrich von (1822-1894) [ermittelt]
  Praesentieren eines jungen Epigraphen zum Bereisen von Frankreich oder Provincia Rhenania. - Persönliches. - Brunns Aussichten. - Inschriftenangelegeheint R's.
  26. März 2018 2. Mai 2018 2. Mai 2018 2018-05-02T10:56:11+01:00
- Brief von Friedrich Ritschl an Eduard Gerhard, 21.10.1856; Deutsches Archäologisches Institut, Archiv der Zentrale; D-DAI-Z-AdZ-NL-GerE-RitF-GerE-009; 1 Seite
  Anträge für Brunns Anstellung beim Institut.
  26. März 2018 2. Mai 2018 2. Mai 2018 2018-05-02T10:56:46+01:00
- Brief von Friedrich Ritschl an Eduard Gerhard, 16.05.1859; Deutsches Archäologisches Institut, Archiv der Zentrale; D-DAI-Z-AdZ-NL-GerE-RitF-GerE-011; 3 Seiten
  Ritschl, Friedrich (1806-1876); Gerhard, Eduard (1795-1867); Brunn, Heinrich von (1822-1894) [ermittelt]; Mommsen, Theodor (1817-1903) [ermittelt]
  Bitte um Enträtselung einer lithographischen Spiegelzeichnung im Auftrage Brunns. Spiegel mit Beischrift und Beischrift ohne Spiegel. - Erklärung der Proserpina Spiegels durch Brunn. - Ungewissheit über [...?] beseitigt. - Persönliches. - Mommsen schweigt. - Empfehlung seines Lithographen in Berlin.
  26. März 2018 2. Mai 2018 2. Mai 2018 2018-05-02T11:09:15+01:00
- Brief von Friedrich Ritschl an Eduard Gerhard, 22.01.1864; Deutsches Archäologisches Institut, Archiv der Zentrale; D-DAI-Z-AdZ-NL-GerE-RitF-GerE-012; 3 Seiten
  Ritschl, Friedrich (1806-1876); Gerhard, Eduard (1795-1867); Bellermann, Christian Friedrich (1793-1863) [ermittelt]; Aus'm Weerth, Ernst (1829-1909) [ermittelt]
  Korrespondenz mit Prof. aus'm Weerth. Finanzlage des Vereins (Mahnung an Mitglieder). Bitte um Nachsicht wegen nicht erfolgter Zusendung v. Separatabdrücken, Tod Bellermanns schuld daran.
  26. März 2018 2. Mai 2018 2. Mai 2018 2018-05-02T11:12:07+01:00
- Brief von Friedrich Ritschl an Eduard Gerhard, 08.03.1864; Deutsches Archäologisches Institut, Archiv der Zentrale; D-DAI-Z-AdZ-NL-GerE-RitF-GerE-013; 1 Seite
  Dank für Gewährung der der archäol. Zeitung für den Verein. Erwarten eines Gutachtens für Silberrelief.
  26. März 2018 2. Mai 2018 2. Mai 2018 2018-05-02T11:15:26+01:00
- Brief von Friedrich Ritschl an Eduard Gerhard, 06.04.1864; Deutsches Archäologisches Institut, Archiv der Zentrale; D-DAI-Z-AdZ-NL-GerE-RitF-GerE-014; 2 Blätter, 2 Seiten
  Ritschl, Friedrich (1806-1876); Gerhard, Eduard (1795-1867); Aus'm Weerth, Ernst (1829-1909) [ermittelt]
  Befürwortung des Wunsches von aus'm Weerth für das neue Heft der Jahrbücher des Bonner Altertümervereins (anliegend Zettel v. a. Weerth mit Bitte um Rücksendung des Berichts über Generalversammlung und Winckelmannfest).
  26. März 2018 2. Mai 2018 2. Mai 2018 2018-05-02T11:24:27+01:00
- Brief von Friedrich Ritschl an Eduard Gerhard, 07.05.1864; Deutsches Archäologisches Institut, Archiv der Zentrale; D-DAI-Z-AdZ-NL-GerE-RitF-GerE-015; 3 Seiten
  Übersenden des 36. Heftes seiner Vereinspublikationen. - Dank für Glückwünsche zu R's Ehrentag. - Persönliches.
  26. März 2018 2. Mai 2018 2. Mai 2018 2018-05-02T11:25:50+01:00
- Brief von Friedrich Ritschl an Eduard Gerhard, 27.09.1864; Deutsches Archäologisches Institut, Archiv der Zentrale; D-DAI-Z-AdZ-NL-GerE-RitF-GerE-016; 3 Seiten
  Leukothea Bild, Nachsicht für den Text. - Bitte um Ersatz für gestohlene Leukothea Tafel aus Denkmäler und Forschungen=Archäol. Ztg. XVII, 1859. - Persönliches.
  26. März 2018 2. Mai 2018 2. Mai 2018 2018-05-02T11:32:14+01:00
- Brief von Friedrich Ritschl an Eduard Gerhard, o.D. [vor 1857]; Deutsches Archäologisches Institut, Archiv der Zentrale; D-DAI-Z-AdZ-NL-GerE-RitF-GerE-017; 4 Seiten
  Ritschl, Friedrich (1806-1876); Gerhard, Eduard (1795-1867); Welcker, Friedrich Gottlieb (1784-1868) [ermittelt]; Schwenck, Johann Konrad (1793-1864) [ermittelt]
  Druck einer Stele mit verdeutlichendem Rahmen der Inschriften. Technisches dazu. - Frage nach Welcker. - Schwencks naturalisierende Miszellen im Rhein. Museum.
  26. März 2018 2. Mai 2018 2. Mai 2018 2018-05-02T11:34:18+01:00
- Brief von Carl Ritter an Eduard Gerhard, o.D.; Deutsches Archäologisches Institut, Archiv der Zentrale; D-DAI-Z-AdZ-NL-GerE-RitC-GerE-001; 2 Seiten
  Ritter, Carl (1779-1859); Gerhard, Eduard (1795-1867)
  Absage zu einer Einladung.
  26. März 2018 2. Mai 2018 2. Mai 2018 2018-05-02T11:34:47+01:00
- Brief von Friedrich Wilhelm Roestell an Eduard Gerhard, 03.08.1833; Deutsches Archäologisches Institut, Archiv der Zentrale; D-DAI-Z-AdZ-NL-GerE-RoeF-GerE-001; 4 Seiten
  Roestell, Friedrich Wilhelm (1799-1886); Gerhard, Eduard (1795-1867)
  Persönliches. - Sorge um einen verlorenen Brief an B.(unsen?). Mitteilung eines Hotels in London. Bedauern über Unmöglichkeit eines Treffens in Düsseldorf.
  26. März 2018 2. Mai 2018 2. Mai 2018 2018-05-02T11:36:57+01:00
- Brief von Samuel Rogers an Eduard Gerhard, 26.06.1839; Deutsches Archäologisches Institut, Archiv der Zentrale; D-DAI-Z-AdZ-NL-GerE-RogS-GerE-001; 1 Seite
  Rogers, Samuel (1763-1855); Gerhard, Eduard (1795-1867)
  Dank für und Lob von G's Dissertation. Hoffnung G. noch nach seiner Rückkehr nach London zu sehen.
  26. März 2018 2. Mai 2018 2. Mai 2018 2018-05-02T11:38:36+01:00
- Brief von Karl Ross an Eduard Gerhard, o.D.; Deutsches Archäologisches Institut, Archiv der Zentrale; D-DAI-Z-AdZ-NL-GerE-RosC-GerE-001; 2 Seiten
  Ross, Karl (1816-1858); Gerhard, Eduard (1795-1867)
  Einladung zum Tee.
  26. März 2018 2. Mai 2018 2. Mai 2018 2018-05-02T11:54:01+01:00
- Brief von Ludwig Ross an Eduard Gerhard, 01.03.1847; Deutsches Archäologisches Institut, Archiv der Zentrale; D-DAI-Z-AdZ-NL-GerE-RosL-GerE-001; 2 Seiten
  Ross, Ludwig (1806-1859); Gerhard, Eduard (1795-1867); Förstemann, Karl Eduard (1804-1847) [ermittelt]; Marks, Benjamin Adolph (1775-1847) [ermittelt]; Dieck, Karl Friedrich (1798-1847) [vermutlich]; Rochette, Désiré Raoul (1789-1854) [ermittelt]
  Bilderangelegenheit. Tod von Förstemann (Unterbiblioth.), Marks und Dieck (?). - Raoul Rochette über die Hygäter im Journal des Savants. R's Prozess. Fragen nach paläographischem mit oo oder 8 = omega, EE=H oder Beispiele von Omega statt O.
  26. März 2018 2. Mai 2018 2. Mai 2018 2018-05-02T13:01:23+01:00
- Brief von August Rossbach an Eduard Gerhard, 08.11.1865; Deutsches Archäologisches Institut, Archiv der Zentrale; D-DAI-Z-AdZ-NL-GerE-RosA-GerE-001; 1 Seite
  Rossbach, August (1823-1898); Gerhard, Eduard (1795-1867)
  Dank für nuove memorie. Hoffnung auf Erweiterung der Gipssammlung. - Feiern des Winckelmannfestes, Heranziehen der Gymnasiallehrer dazu.
  26. März 2018 2. Mai 2018 2. Mai 2018 2018-05-02T13:10:51+01:00
- Brief von Ludwig Sigismund Ruhl an Eduard Gerhard, 10.12.1859; Deutsches Archäologisches Institut, Archiv der Zentrale; D-DAI-Z-AdZ-NL-GerE-RuhL-GerE-001; 3 Seiten
  Ruhl, Ludwig Sigismund (1794-1887); Gerhard, Eduard (1795-1867); Jahn, Otto (1813-1869) [ermittelt]; Schubert, Friedrich (1844-) [vermutlich]
  Kassel
  Persönliches. - Senden einer Entgegnung auf Jahns Form und Verzierung der Kypseloslade, Bitte um Abdruck in Denkmäler und Forschungen. - Weggang von Sydows aus Wernigerode. - Schubarts Arbeit am Register zu seinem Pausanias. - Neujahrswünsche.
  26. März 2018 2. Mai 2018 2. Mai 2018 2018-05-02T13:24:33+01:00
- Brief von Carlo Ruspi an Eduard Gerhard, 22.06.1829; Deutsches Archäologisches Institut, Archiv der Zentrale; D-DAI-Z-AdZ-NL-GerE-RusC-GerE-001; 2 Seiten
  Ruspi, Carlo (1798-1863); Gerhard, Eduard (1795-1867)
  Zeichnung zweier Marmorköpfe aus dem Besitz von Mario Desantis, Florenz. Zeichnung umseitig, Preis der Köpfe. Bitte bals nach Florenz zu kommen.
  26. März 2018 2. Mai 2018 2. Mai 2018 2018-05-02T13:34:27+01:00
- Brief von Ernst Ferdinand Ruthardt an Eduard Gerhard, 13.03.1862; Deutsches Archäologisches Institut, Archiv der Zentrale; D-DAI-Z-AdZ-NL-GerE-RutE-GerE-001; 4 Seiten
  Ruthardt, Ernst Ferdinand (1792-1863); Gerhard, Eduard (1795-1867); Westphal, Rudolf (1826-1892) [ermittelt]
  Senden eines Manuskripts. - Persönliches. - R's Schützling Westphal, Universität Breslau.
  26. März 2018 2. Mai 2018 2. Mai 2018 2018-05-02T13:35:32+01:00
- Brief von Marianne Saaling an Eduard Gerhard, 12.04.1836; Deutsches Archäologisches Institut, Archiv der Zentrale; D-DAI-Z-AdZ-NL-GerE-SaaM-GerE-001; 2 Seiten; Empfängerort: Berlin
  Saaling, Marianne (1785-1868); Gerhard, Eduard (1795-1867)
  Dank für eine freundliche Gabe G's.
  26. März 2018 2. Mai 2018 2. Mai 2018 2018-05-02T13:35:57+01:00
- Brief von Friedrich Carl von Savigny an Eduard Gerhard, 19.05.1860; Deutsches Archäologisches Institut, Archiv der Zentrale; D-DAI-Z-AdZ-NL-GerE-SavF-GerE-001; 1 Seite
  Savigny, Friedrich Carl von (1779-1861); Gerhard, Eduard (1795-1867)
  Frage eines jungen Gehilfen um Bücher von S. aufzustellen. Bitte Nordmeyer abzulehnen.
  26. März 2018 2. Mai 2018 2. Mai 2018 2018-05-02T13:40:13+01:00
- Brief von Friedrich Carl von Savigny an Eduard Gerhard, 20.11.1860; Deutsches Archäologisches Institut, Archiv der Zentrale; D-DAI-Z-AdZ-NL-GerE-SavF-GerE-002; 2 Seiten
  Dank für G's Glückwunsch. - Persönliches.
  26. März 2018 2. Mai 2018 2. Mai 2018 2018-05-02T13:41:48+01:00
- Brief von Gottfried Schadow an Eduard Gerhard, 25.03.1835; Deutsches Archäologisches Institut, Archiv der Zentrale; D-DAI-Z-AdZ-NL-GerE-SchJ7-GerE-001; 2 Seiten und Transkript
  Schadow, Gottfried (1764-1850); Gerhard, Eduard (1795-1867)
  26. März 2018 2. Mai 2018 2. Mai 2018 2018-05-02T13:43:38+01:00
- Brief von George Scharf an Eduard Gerhard, 27.06.1848; Deutsches Archäologisches Institut, Archiv der Zentrale; D-DAI-Z-AdZ-NL-GerE-SchG5-GerE-001; 3 Seiten
  Scharf, George (1820-1895); Gerhard, Eduard (1795-1867); Birch, Samuel (1813-1885) [ermittelt]; Murray, Thomas (1792-1872) [vermutlich]; Panofka, Theodor Sigismund (1800-1858) [ermittelt]
  Zeichnungen von Vasen bei Mr. Birch. - Herausgabe seines Horace mit Ornamentverzierungen auf jeder Seite durch Murray. Sch. nur Illustration für Übersetzung von Panofkas Griechinnen und Griechen besorgt, interessante Vasensammlung. - Dank für G's Coupes et Vases.
  26. März 2018 2. Mai 2018 2. Mai 2018 2018-05-02T13:51:12+01:00
- Brief von Wilhelm von Scharnhorst an Eduard Gerhard, o.D.; Deutsches Archäologisches Institut, Archiv der Zentrale; D-DAI-Z-AdZ-NL-GerE-SchW5-GerE-001; 2 Seiten; Empfängerort: Rom
  Scharnhorst, Wilhelm von (1786-1854); Gerhard, Eduard (1795-1867)
  Bitte um Übergeben einer italienisch-französischen Grammatik an Überbringer. Verabredung auf den Nachmittag.
  26. März 2018 2. Mai 2018 2. Mai 2018 2018-05-02T13:57:16+01:00
- Brief von Richard Schillbach an Eduard Gerhard, 14.06.1859; Deutsches Archäologisches Institut, Archiv der Zentrale; D-DAI-Z-AdZ-NL-GerE-SchR-GerE-001; 4 Seiten
  Schillbach, Richard (1827-); Gerhard, Eduard (1795-1867)
  Bericht über italienische Reise.
  26. März 2018 2. Mai 2018 2. Mai 2018 2018-05-02T13:57:39+01:00
- Brief von Wilhelm Schluttig an Eduard Gerhard, 04.10.1830; Deutsches Archäologisches Institut, Archiv der Zentrale; D-DAI-Z-AdZ-NL-GerE-SchW-GerE-001; 4 Seiten; Empfängerort: Neapel
  Schluttig, Wilhelm (1803-1830); Gerhard, Eduard (1795-1867)
  Meldung seiner unerwarteten Abreise nach Paris und Leipzig. Erledigung verschiedener Aufträge G's. Abdrücke von Schl's Vasenerklärung. Versicherung auch in der Ferne für die Interessen des Instituts tätig zu sein. Darunter Notizen von G..
  26. März 2018 2. Mai 2018 2. Mai 2018 2018-05-02T13:59:58+01:00
- Brief von Bernhard Schmidt an Eduard Gerhard, 12.06.1864; Deutsches Archäologisches Institut, Archiv der Zentrale; D-DAI-Z-AdZ-NL-GerE-SchB-GerE-001; 1 Seite
  Schmidt, Bernhard (1837-1917); Gerhard, Eduard (1795-1867)
  Bitte um Abdruck eines Aufsatzes über einen alten Bau in Athen in der Archäol. Zeitung.
  26. März 2018 2. Mai 2018 2. Mai 2018 2018-05-02T14:05:50+01:00
- Brief von Leopold Schmidt an Eduard Gerhard, 04.05.1859; Deutsches Archäologisches Institut, Archiv der Zentrale; D-DAI-Z-AdZ-NL-GerE-SchL2-GerE-001; 3 Seiten
  Schmidt, Leopold (1824-1892); Gerhard, Eduard (1795-1867); Aus'm Weerth, Ernst (1829-1909) [ermittelt]; Welcker, Friedrich Gottlieb (1784-1868) [ermittelt]